【裁判字號】    97,訴,1470
【裁判日期】    971128
【裁判案由】    毒品危害防制條例
【裁判全文】
臺灣基隆地方法院刑事判決        97年度訴字第1344、1470號
公  訴  人  臺灣基隆地方法院檢察署檢察官
被      告  甲○○
上列被告因毒品危害防制條例案件，經檢察官先後提起公訴（97
年度毒偵字第2131號）、（97年度毒偵字第2411號），本院裁定
合併審理後，被告就被訴事實均為有罪之陳述，本院合議庭乃裁
定由受命法官依簡式審判程序獨任進行審理，並判決如下：
    主  文
甲○○施用第一級毒品，累犯，處有期徒刑柒月。扣案之第一級
毒品海洛因壹包（驗餘淨重零點零陸伍捌公克）併同難以完全析
離之外包裝袋沒收銷燬之；又施用第一級毒品，累犯，處有期徒
刑柒月。應執行有期徒刑拾月，扣案之第一級毒品海洛因壹包（
驗餘淨重零點零陸伍捌公克）併同難以完全析離之外包裝袋沒收
銷燬之。
    犯罪事實
一、甲○○前因施用第一級毒品案件，經本院裁定送觀察勒戒後
    ，認無繼續施用毒品之傾向，於民國93年5月20 日執行完畢
    釋放出所，並由臺灣基隆地方法院檢察署檢察官以93年度毒
    偵字第340 號為不起訴處分確定。又因施用第一級毒品案件
    ，經臺灣高等法院於96年4月19日以96年度上訴字第524號判
    決判處有期徒刑7 月、7月，應執行有期徒刑9月確定。嗣其
    因上開案件所處之刑，與其另犯竊盜、搶奪案件所處之刑接
    續執行後，於97年2月29 日縮刑期滿執行完畢。詎甲○○不
    思戒斷毒癮，復基於施用第一級毒品海洛因之犯意，於97年
    7月31 日某時，在其朋友位於基隆廟口附近之住處，以注射
    針筒施打手臂皮膚方式，非法施用第一級毒品海洛因1 次，
    嗣於97年7月31日18時10 分，騎乘機車行經基隆市○○區○
    ○路與愛五路口時，為警見其手臂上有注射針孔痕跡予以攔
    查查獲，並扣得第一級毒品海洛因1小包（驗餘後淨重0.065
    8 公克），經甲○○同意採集其尿液送驗結果呈嗎啡、可待
    因陽性反應而悉上情。復基於施用第一級毒品海洛因之犯意
    ，於97年8月23日19 時前之某時，在上開朋友住處以注射針
    筒施打手臂皮膚方式，非法施用第一級毒品海洛因1 次，嗣
    於同日19時為警在基隆市○○區○○路與中路口，見其行跡
    可疑向前盤查，得悉其係協尋人口及毒品列管人口，經甲○
    ○同意採集其尿液送驗結果呈嗎啡陽性反應，而悉上情。
二、案經基隆市警察局第一、三分局分別移送臺灣基隆地方法院
    檢察署檢察官偵查起訴。
    理  由
壹、程序事項：
    本件被告甲○○所犯者非為死刑、無期徒刑、最輕本刑為3
    年以上有期徒刑之罪或高等法院管轄第一審案件，其於準備
    程序進行中，先就被訴事實為有罪之陳述，經告知其簡式審
    判程序之旨，並聽取公訴人、被告之意見後，本院依刑事訴
    訟法第273條之1第1 項之規定，裁定由受命法官獨任進行簡
    式審判程序，合先敘明。
貳、認定事實所依據之證據及理由：
    (一)被告自白：
      被告於本院審理中自白其確有於上開時、地各別施用第一
      級毒品海洛因1 次之犯行事實，其任意自白核與下列事證
      相符，應堪採為證據。
    (二)尿液檢驗結果：
      台灣尖端先進生技醫藥股份有限公司濫用藥物尿液檢驗報
      告2紙（分別附於97年度毒偵字第3268號偵查卷第33 頁、
      97年度毒偵字第2144號偵查卷第6 頁），足證經被告同意
      採集其尿液送驗結果，分別呈嗎啡（9540ng/ml）、可待
      因（1260ng/ml）；嗎啡（419ng/ml）陽性反應。
    (三)扣案白色粉末1小包送驗結果：
    (1)基隆市警察局第一分局延平派出所查獲涉嫌毒品危害防制
      條例毒品初步鑑驗報告單（附於上開3268號偵查卷第15頁
      ）：經本分局依台灣尖端先進生技醫藥製造之煙毒品檢驗
      包試劑初步檢驗結果呈嗎啡、海洛因反應。
    (2)交通部民用航空局航空醫務中心97年8月18日航藥鑑字第
      0974115號毒品鑑定書（附於上開3268號偵查卷第34頁）
      ：白色粉末1袋。實稱毛重0.2680公克（含1袋），淨重0.
      0680公克，取樣0.0022公克，餘重0.0658公克，檢出Hero
      in、6-Monoacetylmorphinen、Acetylcodeine及Caffeine
      成分。
    (四)臺灣高等法院被告全國前案紀錄表附卷可參，足證被告確
      有如事實欄所載之觀察、勒戒及徒刑之執行等情形。
    (五)上開補強證據已足資擔保被告於本院審理時所為之上開任
      意性自白具有相當程度之真實性，而得使本院確信被告前
      述自白之犯罪事實確屬真實，從而依刑事訴訟法第156 條
      第1 項「被告之自白，非出於強暴、脅迫、利誘、詐欺、
      疲勞訊問、違法羈押或其他不正之方法，且與事實相符者
      ，得為證據。」及第2項「被告或共犯之自白，不得作為
      有罪判決之唯一證據，仍應調查其他必要之證據，以察其
      是否與事實相符。」規定，本院自得依被告前述自白及各
      該補強證據認定被告確有為施用第一級毒品海洛因多次之
      犯行。本件事證明確，被告之犯行堪以認定。
三、論罪及科刑之理由：
  (一)查海洛因係毒品危害防制條例所列管之第一級毒品，此為該
    條例第2條第2項第1 款所明定。核被告所為，均係犯毒品危
    害防制條例第10條第1 項之施用第一級毒品罪。被告各次持
    有第一級毒品以供其各次施用，其持有之低度行為應為其施
    用之高度行為所吸收，均不另論罪。又被告多次施用毒品之
    行為，均係為滿足各該次之毒癮，於滿足毒癮後，該次行為
    即已完成，是各次均為各自獨立之行為，各具獨立性，其前
    後次施用毒品行為間，自無密切不可分之關係，各自獨立構
    成同一施用毒品罪責，應予分論併罰。
  (二)被告曾有如前所述之犯罪科刑及刑之執行情形，此有臺灣高
    等法院被告全國前案紀錄表可稽，其於有期徒刑執行完畢後
    ，5 年內故意再犯本件最重本刑有期徒刑之罪，均構成為累
    犯，均應依刑法第47條第1 項規定論以累犯，並依法加重其
    刑。
  (三)爰審酌立法院於86年10月30 日三讀通過於87年5月20日公布
    ，同年月22日生效之毒品危害防制條例，該條例對於施用毒
    品之被告改以治療、矯治為目的，非重在處罰，是被告違反
    本罪實係基於「病患性」行為，而對他人甚少損害，然被告
    前曾因施用毒品，經送觀察、勒戒及判決執行，有上開前案
    紀錄表為憑，素行非佳，經警查獲後仍未戒絕，如前次輕度
    量刑就被告言已無法收矯治之效在衡量被告其餘犯罪之動機
    、目的、犯罪時所受之刺激、犯罪之手段、犯人之生活狀況
    、品行、智識程度、犯罪所生之危險或損害、犯罪後坦承犯
    行之態度等一切情狀，分別判處如附表所示之刑，並依刑法
    第51條第5款規定，定其應執行之刑。
  (四)扣案之白色粉末1小包（驗餘後淨重0.0658 公克）含有第一
    級毒品海洛因成分，有交通部民用航空局航空醫務中心97年
    8月18日航藥鑑字第0974115號鑑定書在卷可按，併同難以析
    離之塑膠包裝袋，均為查獲之毒品（蓋無論以何種方式分離
    包裝袋與其內裝之毒品，包裝袋內均會有極微量毒品殘留，
    故上述包裝袋應整體視為查獲毒品，參見最高法院95年度臺
    上字第3739號、第7354號判決），均應依毒品危害防制條例
    第18條第1項前段之規定，宣告沒收銷燬之。
四、據上論斷，應依刑事訴訟法第273條之1第1項、第299條第1
    項前段，毒品危害防制條例第10條第1項、第23條第2項、第
    18條第1項前段，刑法第11條前段、第47項第1項、第51條第
    5款，判決如主文。
本案經檢察官乙○○到庭執行職務。
中    華    民    國    97    年    11    月    28    日
                  刑事第三庭法    官  林淑鳳
以上正本證明與原本無異。
如不服本判決應於收受本判決後10日內向本院提出上訴書狀，其
未敘述上訴理由者，並得於提起上訴後10日內向本院補提理由書
狀（均須按他造當事人之人數附繕本）「切勿逕送上級法院」。
中    華    民    國    97    年    11    月    28    日
                            書 記 官  王靜敏
附錄論罪法條：
毒品危害防制條例第10條第1項
施用第一級毒品者，處 6 月以上 5 年以下有期徒刑。


司法院資訊處製作；財團法人民間司法改革基金會備份。
